# 请教陈版及各位专家

提问人：wocuishan 时间：2023-02-12 11:32:58
资产负债表的其他应付款和应付账款存在重分类错误，造成其他应付款高估了 1000 万，应付账款低估了 1000 万。
请问由于这个重分类错误造成的财务报表其他应付款和应付账款附注的错误属于《中国注册会计师审计准则第1251 号——评价审计过程中识别出的错报》应用指南提及的披露上的错报吗？

回答人：chenyiwei
这种分类一般作为重分类错报，根据所涉及金额占受影响科目余额的比重，以及占流动负债和负债总额的比重，来考虑其重要性。